臺灣彰化地方法院刑事判決　　　　　　　　　　　　　九十四年度易字第四三八號
　　公　訴　人　臺灣彰化地方法院檢察署檢察官
　　被　　　告　甲○○ 男 四.
右列被告因違反毒品危害防制條例案件，經檢察官提起公訴（九十四年度毒偵字第五
○四號），本院依刑事訴訟法第二百七十三條之一第一項之規定，裁定改依簡式審判
程序判決如左：
    主  文
甲○○連續施用第貳級毒品，累犯，處有期徒刑捌月。
扣案之安非他命吸食器壹組（含塑膠吸管壹支及鋁箔吸食器壹個），沒收銷燬之。
    事  實
一、 甲○○前有違犯麻醉藥品管理條例之犯罪記錄，素行不良。其另因施用毒品案
     件，經本院裁定送觀察、勒戒後，認為無繼續施用毒品之傾向，於民國八十八
     年二月二十四日其觀察、勒戒執行完畢釋放後，由臺灣彰化地方法院檢察署檢
     察官於同日，以八十八年度偵字第一八一○號為不起訴處分確定，復因施用毒
     品案件，經依本院裁定送觀察、勒戒後，認有繼續施用毒品之傾向，除經本院
     依聲請將之裁定送強制戒治外，並由臺灣彰化地方法院檢察署檢察官依法對其
     提起公訴，並經本院以八十九年易字第一八○三號判處有期徒刑七月，後經甲
     ○○提起上訴後，經臺灣高等法院台中分院以九十年上易字第六七二號判決駁
     回其上訴而告確定，其後又因連續施用第二級毒品安非他命案件，再次由本院
     依聲請裁定將其送強制戒治，並再由臺灣彰化地方法院檢察署檢察官依法對其
     提起公訴，後並經本院於九十二年六月十九日，以九十二年度易字第三六四號
     判決判處有期徒刑七月確定，並於九十三月一月九日其強制戒治執行完畢出所
     後，旋即於同日入監執行上開有期徒刑，至九十三年八月九日始因有期徒刑執
     行完畢而出監，惟其仍不知悔改，復基於施用第二級毒品安非他命之概括犯意
     ，自九十三年十二月月底某日起，至九十四年四月二日止（起訴書載為自九十
    三年十二月間某日起，至九十四年一月十七日上午六時許止），在其位於彰化縣
    二林鎮振興里振興巷九號之五之住所處及桃園縣大溪鎮內其工作之工地等處，以
    將安非他命置於扣案之自製吸食器（由塑膠吸管一支及鋁箔包一個組合而成）內
    加熱或將安非他命置於鋁箔紙上加熱之方式（鋁箔紙已據甲○○丟棄而滅失），
    連續施用第二級毒品安非他命多次，平均半個月施用一次，嗣於九十四年一月二
    十日下午十五時二十分許，為警持搜索票在其上開住所處將之查獲，並當場扣得
    其自製之安非他命吸食器一組（含塑膠吸管一支及鋁箔吸食器一個），嗣經本院
    開庭審理後，始知上情。
二、案經彰化縣警察局二林分局報告臺灣彰化地方法院檢察署檢察官偵查起訴。
    理  由
一、訊據被告甲○○對其前揭連續施用第二級毒品之犯罪事實坦白承認，且其為警查
    獲時，經警採集其尿液送驗，結果確呈甲基安非他命陽性反應，此有彰化縣衛生
    局煙毒尿液檢驗成績書一紙附卷可稽，並有安非他命吸食器一組（含塑膠吸管一
    支及鋁箔吸食器一個）扣案可相佐證；此外，復有刑案資料查註紀錄表、全國施
    用毒品案件紀錄表及前開本院九十二年度易字第三六四號判決書各一份在卷可考
    ，足認其自白與事實相符而得採信，是被告犯行堪予認定，應依法予以論科。
二、核被告甲○○所為，係犯毒品危害防制條例第十條第二項之施用第二級毒品罪。
    其施用毒品前、後持有毒品及專供施用毒品器具之行為，已為其施用毒品犯行所
    吸收，不另論處。又其先後多次施用第二級毒品安非他命之行為，時間緊接、所
    犯構成要件相同，顯係基於概括犯意而為之，應依連續犯之規定論以一罪，並依
    法加重其刑。公訴人雖僅就被告自九十三年十二月間某日起，至九十四年一月十
    七日上午六時許止之施用毒品犯行予以起訴，惟其後未據起訴之施用毒品犯行，
    除已據公訴人當庭請求併案審理外，因此未據起訴之施用毒品犯行本與起訴有罪
    部分具有連續犯之裁判上一罪之關係，本院自得併予審理。再被告前因連續施用
    第二級毒品安非他命案件，經本院以九十二年度易字第三六四號判決判處有期徒
    刑七月確定，甫於九十三年八月九日因有期徒刑執行完畢而出監，此有臺灣彰化
    地方法院檢察署被告之刑案資料查註紀錄表在卷可參，其於受有期徒刑之執行完
    畢後，五年以內再犯本件有期徒刑以上之罪，為累犯，應依法遞加重其刑。爰審
    酌被告犯罪之動機、目的、方法、手段、所生危害，其前有犯罪紀錄，品行不佳
    ，復因施用毒品，經送戒毒處分及判處徒刑後，卻仍未能改其施用毒品之惡習，
    顯係欠缺戒除毒癮之決心，及其犯後對其犯行坦白承認，犯後態度尚稱良好等一
    切情狀，量處如主文所示之刑，以示懲儆。至扣案之安非他命吸食器一組（含塑
    膠吸管一支及鋁箔吸食器一個），係被告所有且專供其施用第二級毒品安非他命
    所用之器具，業據被告供明在卷，應依同條例第十八條第一項前段之規定宣告沒
    收並諭知銷燬；至供被告施用第二級毒品安非他命所用之鋁箔紙，已據被告丟棄
    而滅失，此亦據被告供明在卷，故本院自無從併予宣告沒收，附此敘明。
三、據上論斷，應依刑事訴訟法第二百七十三條之一第一項、第二百九十九條第一項
    前段，毒品危害防制條例第十條第二項、第十八條第一項前段，刑法第十一條前
    段、第五十六條、第四十七條，判決如主文。
本案經檢察官林裕斌到庭執行職務。
中      華      民      國    九十四    年      五      月      五      日
                                  臺灣彰化地方法院刑事第一庭
                                      法      官  葛  永  輝
右正本證明與原本無異。
如不服本判決，應於判決送達後十日內向本院提出上訴狀( 須附繕本 )。
                                      法院書記官  施  惠  卿
中      華      民      國    九十四    年      五      月      五      日
毒品危害防制條例第十條
施用第一級毒品者，處六月以上五年以下有期徒刑。
施用第二級毒品者，處三年以下有期徒刑。
